臺灣臺中地方法院民事裁定
111年度抗字第253號
抗  告  人  吳秉霖  



相  對  人  許程鈞  

上列當事人間聲請本票裁定事件，抗告人對於民國111年8月12日
本院司法事務官所為111年度司票字第4765號裁定提起抗告，本
院合議庭裁定如下：
    主      文
抗告駁回。
抗告程序費用新臺幣1,000元由抗告人負擔。
    理      由
一、抗告意旨略以：相對人以強暴脅迫之方式，逼迫抗告人簽發
    如附表所示之本票1紙（下稱系爭本票），係以惡意取得票
    據，依票據法第14條第1項之規定，不得享有票據上之權利
    ；如認不構成惡意取得，則按民法第74條第1項之規定，請
    求撤銷系爭本票之原因關係即金錢借貸關係；復依民法第92
    條第1項前段之規定，撤銷抗告人邀脅迫而簽發票據之意思
    表示，為此聲明原裁定廢棄等語。
二、按本票執票人，依票據法第123條規定，聲請法院裁定許可
    對發票人強制執行，係屬非訟事件，此項聲請之裁定，及抗
    告法院之裁定，僅依非訟事件程序，以審查強制執行許可與
    否，並無確定實體上法律關係存否之效力，如發票人就票據
    債務之存否有爭執時，應由發票人提起確認之訴，以資解決
    （最高法院94年度台抗字第1046號判決意旨參照）。是法院
    就本票形式上之要件是否具備予以審查為已足，至該本票債
    務是否存在，應依訴訟程序另謀解決，殊不容於裁定程序中
    為此爭執。
三、相對人主張其執有抗告人簽發之系爭本票，經提示未獲付款
    等情，已據其提出系爭本票為證（見原審卷第5頁）。依非
    訟事件程序為形式審查，系爭本票上之必要記載事項已具備
    ，原裁定准予強制執行，即無不合。至抗告人上開主張相對
    人惡意取得系爭本票、抗告人已撤銷系爭本票原因關係及遭
    脅迫簽發之意思表示，相對人不得享有票據權利等節，均屬
    實體上法律關係之爭執，揆諸前揭說明，應依訴訟程序另謀
    解決，殊不容於裁定程序中為此爭執。本件非訟事件程序不
    得加以審究實體上之爭執，自應准予為強制執行之裁定，是
    本件抗告為無理由，應予駁回。
四、按依法應由關係人負擔費用者，法院裁定命關係人負擔時，
    應一併確定其數額，非訟事件法第24條第1項定有明文。爰
    依法確定本件抗告程序費用額為新臺幣（下同）1,000元，
    由抗告人負擔。
五、據上論結，本件抗告為無理由，依非訟事件法第46條、第21
    條第2項、第24條第1項，民事訴訟法第495條之1第1項、第4
    49條第1項、第95條、第78條，裁定如主文。
中　　華　　民　　國　　111 　年　　9 　　月　　27　　日
                  民事第三庭  審判長法  官  陳宗賢
                                    法  官  蔡嘉裕
                                    法  官  傅可晴 
　　　　　　　　　　　　　　　　　
附表（時間均為民國，幣別／單位均以新臺幣／元計）：
編號 發票日 票面金額 到期日 利息起算日 票據號碼 1 111年7月12日 15萬元 111年7月26日 111年7月27日 TH0000000 

上正本係照原本作成。
不得再抗告。　　　　　　　　　　
中　　華　　民　　國　　111 　年　　9 　　月　　27　　日
                                    書記官  洪千羽